ACORDAO-COMPLETO-2428016

ACÓRDÃO DE RELAÇÃO

ACÓRDÃO DE RELAÇÃO 9999/2020 ATA 33/2020 - SEGUNDA CÂMARA

Acórdão 9999/2020-TCU-Segunda Câmara
Trata-se de atos de concessão de pensão civil tendo como instituidores Aldenor João Franco Couto, Domingos Maria Barbosa Silva e o Edgar Cacio Pereira, ex-servidores da Superintendência Regional do Incra em Belém/PA, submetidos, para fins de registro, à apreciação desta Corte de Contas, nos termos do art. 71, inciso III, da Constituição Federal. Os atos foram cadastrados no TCU e disponibilizados por intermédio do sistema Sisac, na forma da Instrução Normativa TCU 55/2007.
Considerando os pareceres uniformes no sentido de considerar os atos legais, concedendo-lhes o registro;
considerando que, quanto ao ato de concessão de pensão tendo por instituidor Aldenor João Franco Couto, o Ministério Público junto ao Tribunal detectou que o fundamento legal da pensão na data de concessão do benefício, ocorrido em 16/3/2006, estava de acordo com a legislação vigente à época, mas que a unidade jurisdicionada não procedeu à revisão da pensão na forma determinada pela EC 70/2012;
considerando que, quanto ao ato de concessão de pensão tendo por instituidor Edgar Cacio Pereira, o Ministério Público junto ao Tribunal detectou que o fundamento legal da pensão, na data da concessão do benefício estava em desacordo com a legislação vigente à época, mas que a unidade jurisdicionada procedeu à alteração do fundamento legal da pensão, consoante contracheque atual da pensionista;
considerando o entendimento firmado no Acórdão 2553/2013-TCU-Plenário;
considerando o disposto no art. 6°, §2°, da Resolução TCU 206/2007, alterada pela Resolução TCU 237/2010;
considerando o disposto no art. 260, §4°, do Regimento Interno do TCU;
os ministros do Tribunal de Contas da União, reunidos em sessão de 2ª Câmara, ACORDAM, por unanimidade, de acordo com os pareceres emitidos nos autos e com fulcro no art. 143, inciso II, do Regimento Interno em:
a) considerar legais os atos em análise, ordenando-lhes o registro;
b) realizar as determinações abaixo elencadas;
c) arquivar o presente processo, nos termos do art. 169, inciso V, do Regimento Interno.
1. Processo TC-Processo 016.347/2017-0 (PENSÃO CIVIL) 
1.1. Classe de Assunto: V.
1.2. Interessados: Alan Alex da Rosa Couto (CPF XXX.667.222-XX) ; Aldenor Ismayly Franco Almeida Couto (CPF XXX.889.162-XX) ; Ana Mara Franco Almeida Couto (CPF XXX.437.292-XX) ; Eldenir Pereira de Almeida Silva (CPF XXX.052.762-XX) ; Maria Teixeira da Rosa (CPF XXX.634.742-XX) ; Nair Maria Hendriziaspowski Muraski (CPF XXX.915.282-XX) ; Oscarina de Almeida Pereira (CPF XXX.027.272-XX) e Raiame Pereira da Silva (CPF XXX.421.112-XX) .
1.3. Unidade: Superintendência Regional do Incra em Belém/PA.
1.4. Relatora: ministra Ana Arraes.
1.5. Representante do Ministério Público: procurador Rodrigo Medeiros de Lima.
1.6. Unidade Técnica: Secretaria de Fiscalização de Pessoal (Sefip) .
1.7. Representação legal: não há.
1.8. Determinações/Recomendações/Orientações: determinar à Superintendência Regional do INCRA em Belém/PA que, no prazo de 30 dias, a contar da notificação desta deliberação:
1.8.1. Quanto ao ato de concessão de pensão civil tendo por instituidor Aldenor João Franco Couto, promova a revisão da pensão em observância ao art. 2° da Emenda Constitucional 70/2012 e ao Acórdão 2553/2013-TCU-Plenário e encaminhe o respectivo ato de alteração, via e-Pessoal, para a apreciação desta Corte de Contas;
1.8.2. Quanto ao ato de concessão de pensão civil tendo por instituidor Edgar Cacio Pereira, cadastre no sistema e-Pessoal o ato de alteração com o novo fundamento legal da concessão e o encaminhe ao Tribunal para apreciação, em atendimento ao disposto no art. 2°, §1°, alínea "a", da Instrução Normativa TCU 78/2018.

Segunda Câmara

Alan Alex da Rosa Couto (CPF XXX.667.222-XX); Aldenor Ismayly Franco Almeida Couto (CPF XXX.889.162-XX); Ana Mara Franco Almeida Couto (CPF XXX.437.292-XX); Eldenir Pereira de Almeida Silva (CPF XXX.052.762-XX); Maria Teixeira da Rosa (CPF XXX.634.742-XX); Nair Maria Hendriziaspowski Muraski (CPF XXX.915.282-XX); Oscarina de Almeida Pereira (CPF XXX.027.272-XX) e Raiame Pereira da Silva (CPF XXX.421.112-XX).

ANA ARRAES

não há.

Procurador Rodrigo Medeiros de Lima.

PENSÃO CIVIL (PCIV)

Secretaria de Fiscalização de Pessoal (Sefip).